# IPO 中介业务费是否可以作为发行费用冲资本公积

提问人：那片天空 0502 时间：2021-11-01 18:33:05
公司在IPO申报中，根据规定申报费用可以作为发行费用扣除。现存一特殊情况，公司于 2019 年签订IPO业务约定书，约定以2019-2021年为基准日进行申报， 2019 、 2020 年做年报审计。现 2021 年因原事务所合伙人团队变更，拟签订新的IPO业务约定书（费用为原业务约定书扣除 2019 、2020 年费用），在此情况下，原2019-2020年度支付的审计费用是否可以作为申报费用冲减资本公积？若确认2019-2020年原审计费用应该结转，是否需要追溯调整 19 、 20 年财务数据。

回答人：chenyiwei
IPO申报的不确定性很大，申报期内发生的律师费和会计师费用等均不属于“如果IPO不成功则无需支付”的费用，因此不属于权益性交易的增量费用，在发生时均应当直接费用化处理。